【裁判字號】    90,訴,155
【裁判日期】    901025
【裁判案由】    妨害自由等
【裁判全文】
台灣彰化地方法院刑事判決                            九十年度訴字第一五五號
    公  訴  人  臺灣彰化地方法院檢察署檢察官
    被      告  甲○○
右列被告因妨害自由等案件，經檢察官提起公訴（八十九年度偵字第九二九九號），
本院判決如左：
    主  文
甲○○私行拘禁，處有期徒刑參月，如易科罰金，以參佰元折算壹日，緩刑貳年，緩
刑期內付保護管束。
被訴連續傷害部分公訴不受理。
    事  實
一、甲○○與丙○○○係家庭暴力防治法第三條第一款之配偶關係，平日夫妻二人感
    情即已不睦。民國（下同）八十九年十一月二十四日上午五時許，在彰化縣芳苑
    鄉○○村○○道路旁（中油加油站旁後方產業道路旁），雙方又因細故發生爭吵
    ，甲○○竟基於傷害犯意，以手毆打丙○○○，致丙○○○受有頭部外傷、左眼
    結膜下出血等傷害（傷害部分業已撤回告訴，詳後述）；復另行起意，基於剝奪
    人行動自由之犯意，強行將丙○○○載回其位於彰化縣大城鄉豐美村人和巷廿二
    之一號住處，以膠帶綑綁其手腳，復持棉布塞入其口中使丙○○○無法呼救，私
    行將丙○○○載拘禁在二樓房間內長達十餘小時，嗣經丙○○○託甲○○之妹打
    電話予丙○○○姐夫乙○○，請其報警後始將丙○○○載救出。
二、案經被害人丙○○○載訴由彰化縣警察局二林分局報請台灣彰化地方法院檢察署
    檢察官偵查起訴。
    理  由
一、訊據被告甲○○矢口否認右揭犯行，辯稱：因丙○○○自己跌倒，伊看到她受傷
    才帶她回家，因丙○○○回到家中用玻璃自我傷害，伊才用膠帶將她綁住，以免
    她自我傷害云云。惟查右揭犯罪事實，業據告訴人丙○○○於警訊時即偵審中指
    述綦詳，核與證人乙○○於偵審中所證述之情節相符，復有彰化基督教醫院所出
    具之驗傷診斷書一紙附卷可稽，被告上開所辯要屬事後避就之飾詞，洵無可取。
    本案事證已臻明確，被告之上開犯行堪予認定，應依法論科。
二、核被告所為，係犯刑法第三百零二條第一項之剝奪他人行動自由罪。爰審酌被告
    於犯罪後業與告訴人達成和解，告訴人亦表示不願再對被告訴追之意思，暨其品
    行、素行、犯罪動機、智識程度及被告犯罪後態度等一切情狀，從輕量處如主文
    所示之刑，並喻知易科罰金之折算標準，以示懲儆。末查被告前未曾受有期徒刑
    以上刑之宣告，此有臺灣彰化地方法院檢察署刑案資料查註紀錄表一紙附卷可稽
    ，其因短於思慮，致觸犯本案犯行，經此教訓，自當知所警惕，本院綜核各情，
    認前開對其刑之宣告，以暫不執行為適當，爰併予宣告緩刑二年，並於緩刑期內
    交付保護管束，以啟自新，並勵來茲。
三、又被告為前開犯罪行為後，刑法第四十一條已於九十年一月十日修正公布，經比
    較修正前後之規定，以修正後之新法較有利於被告，爰依刑法第二條第一項前段
    規定，適用修正後之刑法第四十一條第一項前段，而諭知易科罰金之折算標準，
    附此敘明。
四、公訴意旨另略以：被告基於傷害之概括犯意，先後於（一）八十九年九月十三日
    上午，在其上址住處，以木棍毆打丙○○○，致丙○○○受有兩下肢挫傷併血腫
    等傷害；（二）同年十一月九日，在上址住處，以手毆打丙○○○，致丙○○○
    受有臉部腫脹瘀傷、兩側前臂瘀傷、右腳踝外側瘀傷等傷害；（三）同年八十九
    年十一月二十四日上午五時許，在彰化縣芳苑鄉○○村○○道路旁（中油加油站
    旁後方產業道路旁），以手毆打丙○○○，致丙○○○受有頭部外傷、左眼結膜
    下出血等傷害，因認被告甲○○另涉犯刑法第二百七十七條第一項之傷害罪嫌等
    語。按告訴乃論之罪，告訴人於第一審辯論終結前得撤回其告訴，再告訴經撤回
    者，應諭知不受理之判決，刑事訴訟法第二百三十八條第一項、第三百零三條第
    三款定有明文。又刑法第二百七十七條第一項之傷害罪係屬告訴乃論之罪，此稽
    之同法第二百八十七條前段之規定可明。茲據告訴人丙○○○於九十年十月二十
    四日具狀撤回告訴，有撤回告訴狀一份存卷可稽，依照首開說明，爰就此傷害部
    分為不受理之喻知。
五、另檢察官移送併辦（九十年度偵字第一八二六號）意旨略以：被告甲○○於九十
    年三月三日下午七十三十分許，在彰化縣芳苑鄉○○村○○路（上福炸蚵店）前
    ，強行帶其妻丙○○○回住處限制其自由，並強迫逼寫字據，違反本院民事通常
    保護令，因該件被告所涉妨害自由部分與本案具有連續犯之關係，屬於裁判上一
    罪云云。惟查本件被告妨害自由時間係八十九年十一月二十四日，兩件時間間隔
    達三個月餘之久，且被告強行帶丙○○○回家之動機亦不相同，被告顯係另行起
    意，並非基於概括犯意甚明，本件無從併案審理，應退回承辦檢察官另為適當處
    理，附此敘明。
六、據上論斷，應依刑事訴訟法第二百九十九條第一項前段、第三百零三條第三款，
    家庭暴力防治法第二條第二項、第三十條第一項，刑法第二條第一項前段、第三
    百零二條第一項、第四十一條第一項、第七十四條第一款，罰金罰鍰提高標準條
    例第一條前段、第二條前段，判決如主文。
本案經檢察官李芳瑜到庭執行職務。
中      華      民      國      九  十      年    十    月    二十五    日
                                   臺灣彰化地方法院刑事第二庭
                                       法      官  康  弼  周
右正本證明與原本無異。
如不服本判決，應於判決送達後十日內向本院提出上訴狀( 須附繕本 )。
告訴人或被害人對於判決如有不服具備理由請求檢察官上訴者，其上訴期間之計算係
以檢察官收受判決正本之日期為準。
                                       法院書記官  莊  金  屏
中      華      民      國      九  十      年    十    月    三十一    日
刑法第三百零二條
私行拘禁或以其他非法方法，剝奪人之行動自由者，處五年以下有期徒刑、拘役或三
百元以下罰金。
因而致人於死者，處無期徒刑或七年以上有期徒刑，致重傷者，處三年以上十年以下
有期徒刑。
第一項之未遂犯罰之。
家庭暴力防治法第三十條第一項
犯家庭暴力罪或違反保護令罪而受緩刑之宣告者，在緩刑期內應付保護管束。


司法院資訊處製作；財團法人民間司法改革基金會備份。
